【裁判字號】    97,交聲,321
【裁判日期】    970430
【裁判案由】    聲明異議
【裁判全文】
臺灣臺南地方法院交通事件裁定         97年度交聲字第321號
移送機關    交通部公路總局嘉義區監理所新營監理站
異議人即
受處分人    甲○○
上列受處分人因違反道路交通管理處罰條例案件，對於交通部公
路總局嘉義區監理所新營監理站民國97年3月26日所為之裁決處
分（處分案號：新監裁違字第裁73-MM0000000號），聲明異議，
本院裁定如下：
    主  文
異議駁回。
    理  由
一、原處分意旨略以：異議人即受處分人甲○○（下稱異議人）
    所有之牌照號碼S4-7858號自用一般小客貨車，於民國97年1
    月13日下午15時37分，行經台南縣台3線與台20線之交叉路
    口處，因不遵守道路交通標線之指示，遭台南縣警察局交通
    警察隊員警逕行製單舉發，嗣經交通部公路總局嘉義區監理
    所新營監理站（下稱移送機關）以其違規事證明確，依道路
    交通管理處罰條例第60條第2項第3款及違反道路交通管理事
    件統一裁罰基準表之規定，裁處罰緩新臺幣（以下同）900
    元。
二、本件聲明異議意旨略以：異議人到台3線與台20線路口，因
    要左轉速度減慢，剛好碰到綠燈變黃燈，而停止行使，異議
    人駕駛習慣良好，遵守交通標誌指示，非不遵守交通規則，
    為此，請求撤銷原處分等語。
三、按汽車駕駛人，駕駛汽車有不遵守道路交通標誌、標線、號
    誌之指示，處新臺幣九百元以上一千八百元以下罰鍰。道路
    交通管理處罰條例第60條第2項第3款定有明文。
四、經查：
（一）移送機關指稱異議人於上揭時、地駕駛之牌照號碼S4-785
      8號自用一般小客貨車，因不遵守道路交通標線之指示，
      遭警逕行舉發，有台南縣警察局97年1月21日南縣警交字
      第MM0000000號舉發違反道路交通管理事件通知單1份附卷
      可稽，並有舉發違規行為之照片1幀為證，且為異議人所
      不爭執，此部分即堪認定。
（二）惟異議人辯稱其並非不遵守交通規則，係左轉時剛好綠燈
      變黃燈，而停止行駛云云。然異議人駕駛上開車輛於上述
      時、地不遵守交通標線指示一節，有舉發異議人有違規行
      為依據之照片1幀，可證明異議人確有未依交通標線指示
      之違規行為，並檢視照片資料欄，其內數字顯示上揭車輛
      於前揭時間行駛抵台3線與台20線路口（號誌設計為黃燈
      3.9 秒），遇行向路口號誌紅燈亮起後31.5秒超越路口停
      止線，有舉發機關97年3月4日南縣警交字第0970009002號
      函1份附卷可稽，因此，異議人違規事實明確，其前述辯
      解純屬卸責之詞。
五、綜上所述，異議人於前揭時、地有駕駛車輛不遵守道路交通
    標線之指示違規事實，應堪認定。則移送機關據以援引道路
    交通管理處罰條例第60條第2項第3款及違反道路交通管理事
    件統一裁罰標準表之規定，裁處異議人罰鍰新台幣900元，
    核無違誤或不當，本件異議為無理由，應予駁回。
六、據上論斷，應依道路交通管理處罰條例第87條第2項、道路
    交通案件處理辦法第19條，裁定如主文。
中    華    民    國    97    年    4     月    30    日
                      交通法庭  法  官  陳淑勤
以上正本證明與原本無異。
如不服本裁定應於送達後5日內向本院提出抗告狀。
                                書記官  陳金堂
中    華    民    國    97    年    4     月    30    日


司法院資訊處製作；財團法人民間司法改革基金會備份。
